<!DOCTYPE html PUBLIC "-//W3C//DTD XHTML 1.0 Transitional//EN" "http://www.w3.org/TR/xhtml1/DTD/xhtml1-transitional.dtd">
<html xmlns="http://www.w3.org/1999/xhtml">
<head>
	<meta http-equiv="Content-Type" content="text/html; charset=iso-8859-1" />
	<title>Ymmärrä suomea</title>
	<style type="text/css" media="all">@import "css/styles.css";</style>
	<script type="text/javascript" src="swfobject.js"></script>
</head>
<body class="font-medium">
	<div id="main-wrapper">
		<div id="topbar"></div>
		<div id="main-menu">
			<table cellspacing="0" cellpadding="0" border="0" class="add-links"><tr>
				<td class="item"><img class="raquo" src="i/raquo.gif" alt="" height="7" width="4" /><a href="/ymmarra/index.php?moduli=sanakirja">Sanakirja</a></td>
				<td class="item"><img class="raquo" src="i/raquo.gif" alt="" height="7" width="4" /><a href="/ymmarra/index.php?moduli=verbit">Verbiluettelo</a></td>
				<td class="item"><img class="raquo" src="i/raquo.gif" alt="" height="7" width="4" /><a href="/ymmarra/index.php?moduli=kielioppi">Kielioppi</a></td>
			</tr></table>
			<table cellspacing="0" cellpadding="0" border="0"><tr>
				<td class="item"><img class="raquo" src="i/raquo.gif" alt="" height="7" width="4" /><a href="/ymmarra/index.php">Etusivu</a></td>
				<td class="item"><img class="raquo" src="i/raquo.gif" alt="" height="7" width="4" /><a href="/ymmarra/index.php?moduli=tekstit">Lukutekstit</a></td>
			</tr></table>
		</div>
		<div id="content">
			<table cellspacing="0" cellpadding="0" border="0" id="content-wrapper"><tr>
				<td>
					<div id="left-menu">
												<div class="header-verb"><span>Verbit</span></div>
						<div class="menu">
								<div class="init"><a href="/ymmarra/index.php?moduli=verbit&kirjain=a">A</a></div>
								<div class="init"><a href="/ymmarra/index.php?moduli=verbit&kirjain=e">E</a></div>
								<div class="init"><a href="/ymmarra/index.php?moduli=verbit&kirjain=h">H</a></div>
								<div class="init"><a href="/ymmarra/index.php?moduli=verbit&kirjain=i">I</a></div>
								<div class="init"><a href="/ymmarra/index.php?moduli=verbit&kirjain=j">J</a></div>
								<div class="init"><a href="/ymmarra/index.php?moduli=verbit&kirjain=k">K</a></div>
								<div class="init"><a href="/ymmarra/index.php?moduli=verbit&kirjain=l">L</a></div>
								<div class="init"><a href="/ymmarra/index.php?moduli=verbit&kirjain=m">M</a></div>
								<div class="init"><a href="/ymmarra/index.php?moduli=verbit&kirjain=n">N</a></div>
								<div class="init"><a href="/ymmarra/index.php?moduli=verbit&kirjain=o">O</a></div>
								<div class="init"><a href="/ymmarra/index.php?moduli=verbit&kirjain=p">P</a></div>
								<div class="init"><a href="/ymmarra/index.php?moduli=verbit&kirjain=r">R</a></div>
								<div class="init"><a href="/ymmarra/index.php?moduli=verbit&kirjain=s">S</a></div>
								<div class="init"><a href="/ymmarra/index.php?moduli=verbit&kirjain=t">T</a></div>
								<div class="init"><a href="/ymmarra/index.php?moduli=verbit&kirjain=u">U</a></div>
								<div class="init"><a href="/ymmarra/index.php?moduli=verbit&kirjain=v">V</a></div>
								<div class="init"><a href="/ymmarra/index.php?moduli=verbit&kirjain=y">Y</a></div>
								<div class="init"><a href="/ymmarra/index.php?moduli=verbit&kirjain=Ä">Ä</a></div>
						</div>					</div>
				</td>
				<td>
					<div id="main-content">
						<div id="path">
							<a href=".">Etusivu</a> &gt; <a href="/ymmarra/index.php?moduli=verbit&kirjain=V">V</a>						</div>
													<h1>VALMISTELLA</h1>
						<table cellspacing="0" cellpadding="0" border="0">
							<tr>
								<td colspan="2" style="padding-bottom:10px;"><strong>Aktiivin indikatiivi</strong></td>
							</tr>
							<tr>
								<td><pre>PREESENS                   
minä      valmistelen      
sinä      valmistelet      
hän       valmistelee      
me        valmistelemme    
te        valmistelette    
he        valmistelevat    

PASSIIVI
          valmistellaan    

IMPERFEKTI                 
         valmistelin       
         valmistelit       
         valmisteli        
         valmistelimme     
         valmistelitte     
         valmistelivat     

PASSIIVI
         valmisteltiin     

PERFEKTI
olen     valmistellut      
olet     valmistellut      
on       valmistellut      
olemme   valmistelleet     
olette   valmistelleet     
ovat     valmistelleet     

PASSIIVI
on       valmisteltu       

PLUSKVAMPERFEKTI
olin     valmistellut      
olit     valmistellut      
oli      valmistellut      
olimme   valmistelleet     
olitte   valmistelleet     
olivat   valmistelleet     

PASSIIVI
oli      valmisteltu       
</pre></td>
								<td>&nbsp;&nbsp;&nbsp;</td>
								<td><pre>        KIELTOMUOTO
        en        valmistele
        et        valmistele
        ei        valmistele
        emme      valmistele
        ette      valmistele
        eivät     valmistele


        ei        valmistella

   
       en        valmistellut
       et        valmistellut
       ei        valmistellut
       emme      valmistelleet
       ette      valmistelleet
       eivät     valmistelleet


       ei        valmisteltu


     en      ole valmistellut
     et      ole valmistellut
     ei      ole valmistellut
     emme    ole valmistelleet
     ette    ole valmistelleet
     eivät   ole valmistelleet 


     ei      ole valmisteltu


    en    ollut  valmistellut
    et    ollut  valmistellut
    ei    ollut  valmistellut
    emme  olleet valmistelleet
    ette  olleet valmistelleet
    eivät olleet valmistelleet


   ei    ollut  valmisteltu
</pre></td>
							</tr>
						</table>
						<table cellspacing="0" cellpadding="0" border="0">
							<tr>
								<td colspan="2" style="padding-bottom:10px;"><strong>Aktiivin konditionaali</strong></td>
							</tr>
							<tr>
								<td><pre>PREESENS
minä     valmistelisin     
sinä     valmistelisit     
hän      valmistelisi      
me       valmistelisimme   
te       valmistelisitte   
he       valmistelisivat   

PASSIIVI
         valmisteltaisiin  

PERFEKTI
olisin   valmistellut      
olisit   valmistellut      
olisi    valmistellut      
olisimme valmistelleet     
olisitte valmistelleet     
olisivat valmistelleet     

PASSIIVI
olisi    valmisteltu       
</pre></td>
								<td>&nbsp;&nbsp;&nbsp;</td>
								<td><pre> 
    en          valmistelisi
    et          valmistelisi
    ei          valmistelisi
    emme        valmistelisi
    ette        valmistelisi
    eivät       valmistelisi


    ei          valmisteltaisi


    en olisi    valmistellut
    et olisi    valmistellut
    ei olisi    valmistellut
    emme olisi  valmistelleet
    ette olisi  valmistelleet
    eivät olisi valmistelleet 


    ei olisi    valmisteltu
</pre></td>
							</tr>
						</table>
						<table cellspacing="0" cellpadding="0" border="0">
							<tr>
								<td colspan="2" style="padding-bottom:10px;"><strong>Aktiivin potentiaali</strong></td>
							</tr>
							<tr>
								<td><pre>PREESENS
minä     valmistellen      
sinä     valmistellet      
hän      valmistellee      
me       valmistellemme    
te       valmistellette    
he       valmistellevat    

PASSIIVI
         valmisteltaneen   

PERFEKTI
lienen   valmistellut      
lienet   valmistellut      
lienee   valmistellut      
lienemme valmistelleet     
lienette valmistelleet     
lienevät valmistelleet     

PASSIIVI
lienee   valmisteltu       
</pre></td>
								<td>&nbsp;&nbsp;&nbsp;</td>
								<td><pre> 
    en          valmistelle
    et          valmistelle
    ei          valmistelle
    emme        valmistelle
    ette        valmistelle
    eivät       valmistelle


    ei          valmisteltane


    en    liene valmistellut
    et    liene valmistellut
    ei    liene valmistellut
    emme  liene valmistelleet
    ette  liene valmistelleet
    eivät liene valmistelleet


    ei    liene valmisteltu
</pre></td>
							</tr>
						</table>
						<table cellspacing="0" cellpadding="0" border="0">
							<tr>
								<td colspan="2" style="padding-bottom:10px;"><strong>Aktiivin imperatiivi</strong></td>
							</tr>
							<tr>
								<td><pre>PREESENS

(sinä)   valmistele        
(hän)    valmistelkoon     
(me)     valmistelkaamme   
(te)     valmistelkaa      
(he)     valmistelkoot     

PASSIIVI
         valmisteltakoon   

PERFEKTI

ole      valmistellut      
olkoon   valmistellut      
olkaamme valmistelleet     
olkaa    valmistelleet     
olkoot   valmistelleet     

PASSIIVI

olkoon   valmisteltu       
</pre></td>
								<td>&nbsp;&nbsp;&nbsp;</td>
								<td><pre> 

    älä         valmistele
    älköön      valmistelko
    älkäämme    valmistelko
    älkää       valmistelko
    älkööt      valmistelko


    älköön      valmisteltako



   älä ole       valmistellut
   älköön olko   valmistellut
   älkäämme olko valmistelleet
   älkää olko    valmistelleet
   älkööt olko   valmistelleet



   älköön olko   valmisteltu
</pre></td>
							</tr>
						</table>
						<table cellspacing="0" cellpadding="0" border="0">
							<tr>
								<td colspan="2" style="padding-bottom:10px;"><strong>Verbin nominaalimuodot</strong></td>
							</tr>
							<tr>
								<td><pre>I INFINITIIVI              

Lyhyempi muoto:            
         valmistella       

Pitempi muoto:             
         valmistellakseni  
         valmistellaksesi
         valmistellakseen
         valmistellaksemme
         valmistellaksenne
         valmistellakseen

III  INFINITIIVI           

inessiivi    valmistelemassa 
elatiivi     valmistelemasta 
illatiivi    valmistelemaan 
adessiivi    valmistelemalla
abessiivi    valmistelematta 
instruktiivi valmisteleman 
                           
Passiivi
instruktiivi valmisteltaman 
                           
                           
</pre></td>
								<td>&nbsp;&nbsp;&nbsp;</td>
								<td><pre>      II INFINITIIVI

      inessiivi    valmistellessa
      instruktiivi valmistellen

      Passiivi
      inessiivi    valmisteltaessa






      IV INFINITIIVI

    nominatiivi  valmisteleminen
    partitiivi   valmistelemista
        

    I PARTISIIPPI 
      aktiivi      valmisteleva
      passiivi     valmisteltava

     II PARTISIIPPI 
      aktiivi      valmistellut
      passiivi     valmisteltu
</pre></td>
							</tr>
						</table>

					</div>
				</td>
			</tr></table>		</div>
		<div id="footer"><a href="http://www.oph.fi/"><img src="i/oph_logo_ymmarrasuomea.gif" width="157" height="35" alt="OPH" /></a></div>
	</div>
</body>
</html>
